【裁判字號】    97,上訴,714
【裁判日期】    970319
【裁判案由】    毒品危害防制條例
【裁判全文】
臺灣高等法院刑事判決                 97年度上訴字第714號
上  訴  人
即  被  告  甲○○
                      （現於臺灣臺北監獄臺北分監執行中）
上列上訴人因違反毒品危害防制條例案件，不服臺灣板橋地方法
院96年度訴字第4203號，中華民國96年12月28日第一審判決（起
訴案號：臺灣板橋地方法院檢察署96年度毒偵字第8108號），提
起上訴，本院判決如下：
    主  文
上訴駁回。
    理  由
一、按不服地方法院之第一審判決而上訴者，應向管轄第二審之
    高等法院為之。上訴書狀應敘述具體理由。上訴書狀未敘述
    上訴理由者，應於上訴期間屆滿後20日內補提理由書於原審
    法院，逾期未補提者，原審法院應定期間先命補正。第二審
    法院認為上訴書狀未敘述理由或上訴有第362條前段之情形
    者，應以判決駁回之。但其情形可以補正而未經原審法院命
    其補正者，審判長應定期間先命補正。刑事訴訟法第361條
    、第367條，分別定有明文。所謂不服第一審判決之具體理
    由，必係依據卷內既有訴訟資料或提出新事證，指摘或表明
    第一審判決有何採證認事、用法或量刑等足以影響判決本旨
    之不當或違法，而構成應予撤銷之具體事由，始克當之（例
    如：依憑證據法則具體指出所採證據何以不具證據能力，或
    依憑卷證資料，明確指出所為證據證明力之判斷如何違背經
    驗、論理法則）；倘僅泛言原判決認定事實錯誤、違背法令
    、量刑失之過重或輕縱，而未依上揭意旨指出具體事由，或
    形式上雖已指出具體事由，然該事由縱使屬實，亦不足以認
    為原判決有何不當或違法者（例如：對不具有調查必要性之
    證據，法院未依聲請調查亦未說明理由，或援用證據不當，
    但除去該證據仍應為同一事實之認定），皆難謂係具體理由
    ，俾與第二審上訴制度旨在請求第二審法院撤銷、變更第一
    審不當或違法之判決，以實現個案救濟之立法目的相契合，
    並節制濫行上訴（最高法院97年度臺上字第892號判決參照
    ）。是以上訴人之上訴書狀或補提之上訴理由書，雖有敘述
    上訴理由，惟並未具體敘述第一審判決有上述違法、不當情
    形，即與未敘述具體理由無異，其所為上訴，即不符合上訴
    之法定要件。
二、本件被告不服原判決，提起上訴，上訴書理由略以：被告前
    因違反毒品危害防制條例案件，於民國96年6月8日經臺灣板
    橋地方法院以96年度訴字第111號判決在案，本案檢察官於
    同年6月15日始追加起訴，依刑事訴訟法第265條第1項規定
    ，追加起訴應於第一審言詞辯論終結前為之，違反此規定者
    ，其程序即不合法。又犯罪行為時效已完成，而法院竟予論
    罪科刑，未為免訴判決者，於法亦有未合云云。被告於本院
    準備程序，復以原判決量刑過重，據為上訴理由。
三、本院查：
（一）本件被告於96年5月6日某時，在臺北縣鶯歌鎮○○○路28
      2巷2號住處，將第1級毒品海洛因與第2級毒品甲基安非他
      命混合置入玻璃球吸食器內，以火燒烤產生煙霧之方式，
      同時施用毒品海洛因及甲基安非他命之事實，業經被告於
      偵查中坦承不諱，並於原審準備程序為有罪之陳述，經原
      審法官告知簡式審判程序之旨，並聽取蒞庭檢察官及被告
      之意見後，裁定進行簡式審判程序，判處有期徒刑1年2月
      在案。
（二）又被告前於96年6月8日因違反毒品危害防制條例施用第1
      級與第2級毒品案件，經臺灣板橋地方法院以96年度訴字
      第111號判處有期徒刑10月及7月，應執行有期徒刑1年3月
      ，同年8月31日經本院以96年度上訴字第3436號撤銷原判
      決，判處有期徒刑10月及7月，減為有期徒刑5月及3月又1
      5日，應執行有期徒刑7月，該案第一審言詞辯論終結並宣
      示判決後，臺灣板橋地方法院檢察署檢察官始於96年6月1
      5日以板檢榮群96毒偵3587號函，就本案犯罪事實與上開
      案件屬一人犯數罪之相牽連案件為追加起訴，經原審法院
      認追加起訴不合法，於同年7月10日以96年度訴字第2149
      號判決公訴不受理，有判決正本1件在卷可參。臺灣板橋
      地方法院檢察署檢察官嗣於同年10月19日以96年度毒偵字
      第8108號提起本件訴訟，起訴程序自屬合法。
（三）被告於96年5月6日犯本件施用第1級毒品海洛因與第2級毒
      品甲基安非他命罪，依刑法第80條第1項第2款規定，其追
      訴權時效為20年，本案顯未罹於追訴時效。
（四）被告於本院準備程序另以原判決量刑過重，追加上訴理由
      。然查被告前有多次違反毒品危害防制條例犯行，曾經觀
      察、勒戒及強制戒治，最近2次於95年6月間分別施用第1
      、2級毒品，經臺灣板橋地方法院以95年度訴字第2330號
      判處有期徒刑9月及6月，應執行有期徒刑1年2月，嗣減為
      有期徒刑院4月又15日及3月，應執行有期徒刑7月；於95
      年8月間分別施用第1、2級毒品，經本院以96年度上訴字
      第3436號判處有期徒刑10月及7月，減為有期徒刑5月及3
      月又15日，應執行有期徒刑7月，上開2案於97年2月1日經
      本院以97年度聲字第337號裁定應執行有期徒刑1年2月，
      現在臺灣臺北監獄臺北分監執行中，有本院被告前案紀錄
      表在卷可參。本次再因施用第1、2級毒品，經原審判處有
      期徒刑1年2月在案，被告雖以原判決量刑過重，據為上訴
      理由，但卻未能具體指摘原判決認事用法及量處刑罰，有
      何違法不當之處，揆諸前揭說明，即與未敘述具體理由無
      異。
（五）綜上所述，本件上訴不合上訴之法定要件，應予駁回，並
      不經言詞辯論為之。
四、依刑事訴訟法第367條前段、第372條，判決如主文。
中    華    民    國     97    年    3    月    19    日
            刑事第十三庭  審判長法  官  曾德水
                                法  官  林婷立
                                法  官  談  虎
以上正本證明與原本無異。
如不服本判決，應於收受送達後十日內向本院提出上訴書狀，其
未敘述上訴之理由者並得於提起上訴後十日內向本院補提理由書
（均須按他造當事人之人數附繕本）。
                                書記官  黃家麟
中    華    民    國    97    年    3     月    19    日


司法院資訊處製作；財團法人民間司法改革基金會備份。
